# Bitácora de Reuniones 
---
| Fecha | Concepto | Acuerdo |
| -------- | -------- | -------- |
| 08/09/2023  | Debate de Propuestas para el proyecto | Se queda como primera opción el mercado estudiantil virtual, en segundo un programa en el que puedas pedir comida de las cafeterías del campus y en tercer lugar un programa en el que se busca trabajo de acuerdo a tus necesidades, como cercanía, paga, etc. La posición de las propuestas se basó en votos por parte de los integrantes del equipo.   |
| 13/09/2023 | Resolución de Problemática | Al presentar el producto a nuestro profesor nos hizo ver una problemática que no habíamos considerado. Llegamos a varias propuestas para hacer atractivo nuestro programa a nuestros usuarios/clientes, ya que el problema se resumía en sacar a los usuarios de su hábitat/ecosistema (whatsapp) y trasladarlos a nuestra app. El acuerdo fue poner anuncios que nos permitan tener un capital, para poder otorgarles puntos a los usuarios que se pueden canjear por dinero en las compras que hagan mediante nuestra app, haciendo más atractiva la propuesta. 
| 15/09/2023    | Replantiamiento de Propuesta  | En este punto no sabíamos si seguir con la propuesta inicial, por lo cual nos reunimos en la plataforma de Teams para comentar todo lo que opinabamos referente al producto. Al final se llegó al acuerdo de que se iba a continuar con la propuesta   |
| 18/09/2023 | Requsistos Funcionles y No Funcionales | En esta reunión pudimos comentar los requisitos que cada integrante creía conveniente aplicar, de ahí fuimos seleccionando los más importantes debido a su relevancia en el desarollo del producto, para que las personas encargadas de esta parte del proyecto solo tuvieran que redactar los requisistos y agregar en dado caso que faltarán más|
| 20/09/2023| Logo, Nombre, etc. | Se dieron incicalmente varias propuestas de nombres que cada integrante aportó, y de nueva cuenta mediante la votación se quedo el nombre de U-SALE; referente al logo, se dieron propuestas de quien lo podría realizar y mediante whatsapp nos enviara los modelos, para que entre todos elijamos el más adecuado. También se comentó el tema del idioma en el que se iba a presentar el proyecto, en el cual el elegido fue español. |
| 22/09/2023 | Reparto de actividades| Se presentaron las partes del proyecto, como este se dividía y el puntaje que recibiría cada actividad. Partiendo de ahí se asignó a cada integrante su parte correspondiente, ya sabiendo su valor en puntos. Al finalizar la reunión el listado fue enviado por WhatsApp. |
| 27/09/2023  | Organización del Vídeo | Se propuso el formato de la presentación y quienes van a hacer su aparición en el vídeo. Se decidió que los de menor porcentaje podrían participar, al igual que si alguien estaba interesado en aportar podría hacerlo sin problema alguno.    |

 # Herramientas de Monitoreo
---
Board: Utilizamos una herramienta que el mismo github nos ofrece, que son los boards de proyectos. Para ver el progreso que teníamos en general con base al proyecto. Dónde cada integrante podía mover las tareas asiganadas de acuerdo a el tiempo en el que se organizara en su desempeño individual, así cuando decidieramos revisar el board podíamos ver como ibamos en la conclusión de tareas/ actividades.

Reuniones: Nos reunimos de una a dos veces por semana, dependiendo de la disponibilidad del equipo. En esas reuniones siempre se comentaba el proceso de avance que cada uno tenía con sus tareas asignadas,  de igual forma si alguien tenía alguna duda referente a su parte, ahi mismo se le aclaraba. 

A todos los integrantes la asignación de actividades, formalmente, se les hizo llegar el día 23 de Septiembre de 2023, con el acuerdo de que como máximo el día Miércoles 27 de Septiembre de 2023, todos  tuvieran sus documentos MD en un pull request como mínimo, en el cual se les harían observaciones que deberán cambiar en la brevedad posible, pudiendo haber más de una corrección. 

Para el día 29 de Septiembre de 2023 el branch de "primera entrega" deberá estar en organizado, ya que la entrega del trabajo es el día 30 de Septiembre de 2023 .

# Organización de Entregas de Cada Integrante 
-------------------

| Colaborador | Fecha de Asignación| Fecha de Entrega de Pull Request |
| -------- | -------- | -------- |
| Irad Canche | 23/09/2023  | --  |
| Juan Che| 23/09/2023| -------- |
| Brian Manzanilla  | 23/09/2023  | 27/09/2023  Cambios: 28/09/2023  |
| María Martínez | 23/09/2023 | 27/09/2023  Cambios 27/09/2023 , 28/09/2023 
| Raymundo Pech | 23/09/2023  | 27/09/2023  Cambios: 27/09/2023 y 28/09/2023 |
| Ricardo Vargas  | 23/09/2023  | 25/09/2023  Cambios: 26/09/2023 y 28/09/2023|

